Minutes et répertoires du notaire Étienne GERBAULT, janvier 1625 - décembre 1634 (étude II)
Archives nationales
Minutes et répertoires du notaire Étienne GERBAULT, janvier 1625 - décembre 1634 (étude II)
MC/ET/II/115 - MC/ET/II/148
Etude II; Gerbault, Etienne
Archives nationales de France
Minutes et répertoires: la loi 2008-696 du 15 juillet 2008 relative aux archives a fixé à 75 ans à compter de la date de l'acte, ou à 25 ans à compter de la date du décès de l'intéressé si ce délai est plus bref, le délai de communication des minutes et répertoires des notaires; ce délai est porté à 100 ans à compter de la date de l'acte si le document se rapporte à un mineur (code du Patrimoine, articles L213-2, 4e d et 5e).
Autres documents de l'étude (dossiers de clients, comptabilité...) :s'agissant d'archives privées, ces documents sont communicables selon les modalités fixées par le déposant ou le donateur.
Certains documents ne sont pas accessibles en raison de leur mauvais état de conservation.
Versement
Attention: ce notaire n'a pas laissé de répertoire pour son activité dans l'étude II
Accès aux autres instruments de recherche du notaire Etienne GERBAULT
Minutes et répertoires du notaire Étienne GERBAULT, 1605 - 1er avril 1660 (étude II)
- Minutes de Étienne GERBAULT, janvier 1625 - décembre 1634; MC/ET/II/115 - MC/ET/II/148
  - Minutes. 1625, janvier - 1625, avril, janvier 1625 - avril 1625; MC/ET/II/115
    Informations concernant le classement:
    Le niveau inférieur de description, quand il existe, correspond aux minutes d'actes. Toutes les minutes ne sont pas forcément décrites une à une. Les descriptions de ces minutes sont plus ou moins détaillées.
    - Contrat de mariage entre Claude Brussart, maître esguiller rue des Gravilliers, et Anne Pyscheux, fille de feu Pyscheux, laboureur demeurant à Montiraulx (?)., 5 janvier 1625; MC/ET/II/115
      Origine de l'information:
      Étude II, contrats de mariage, testaments, inventaires après décès, 1606-1629 (977 actes), relevés sous la dir. de Jean Mesnard, v. 1970 (fichier papier entièrement dématérialisé; voir contexte dans le Plan d’orientation général - Notaires de Paris, guides thématiques du Minutier).
      Date de création de la notice: 2003
      contrat de mariage; Montireau (Eure-et-Loir); Gravilliers (rue des); Brussart, Claude; Pyscheux, Anne; Pyscheux; agriculteur; fabricant d'accessoires vestimentaires
    - Contrat de mariage entre Jehan de Ville, maître passementier boutonnier hors la porte Saint Victor, en la Grande Rue, paroisse Saint Nicolas du Chardonnet, et Guillemette Rimière, fille de Pierre Rimiere, porteur de grains sur le port de la ville de Corbeil., 6 janvier 1625; MC/ET/II/115
      contrat de mariage; Saint-Victor (faubourg); Ville, Jehan de; Rimiere, Guillemette; Rimiere, Pierre; passementier; tabletier; magasinier
    - Contrat de mariage entre honorable homme, maître Louis de Vrenin, seigneur de Gugny, conseiller du Roi, lieutenant particulier, commissaire et examinateur au baillage de Chaulny, et Marie Simon, rue du Cimetière, veuve de noble homme, maître Martin de Paris, avocat en la cour de Parlement de Paris., 6 janvier 1625; MC/ET/II/115
      contrat de mariage; Cimetière (rue du); Vrenin, Louis de (seigneur de Gugny); Simon, Marie; Paris, Martin de; avocat au parlement (Ancien Régime)
    - Contrat de mariage entre honorable homme Denis de Meseretz, marchand bourgeois de Paris, rue Saint Anthoine, paroisse Saint-Paul, et Jehanne Boucher, fille de honorable homme Estienne Boucher, marchand bourgeois de Paris, rue de la Mégisserie., 9 janvier 1625; MC/ET/II/115
      contrat de mariage; Mégisserie (quai de la); Saint-Antoine (rue); Meseretz, Denis de; Boucher, Jehanne; Boucher, Estienne; commerçant
    - Contrat de mariage entre honorable homme Edme Penillon, bourgeois de Paris, marchand de draps de soie, rue Saint-Denis, paroisse Saint-Germain-l'Auxerrois, et Claude Mallepart, même rue et paroisse, veuve de honorable homme Claude Gaudrion, et de honorable homme Estienne Bedous,, bourgeois de Paris, marchand de draps de soie., 12 janvier 1625; MC/ET/II/115
      contrat de mariage; Saint-Denis (rue); Saint-Germain-l'Auxerrois (paroisse); Penillon, Edme; Mallepart, Claude; Gaudrion, Claude; Bedous, Estienne; négociant
    - Convention entre Henri de Bailly, valet de chambre du roi et surintendant de la musique de sa chambre, demeurant rue Balifre, d'une part, et Paul Auget, maître de la musique de la reine mère du roi, demeurant rue de la Vieille-Monnaie, d'autre part, aux termes de laquelle Bailly se démet de son office de surintendant au profit d'Auget, moyennant la somme de 15.000 livres, dont 8.500 versées comptant et le reste payable après le décès dudit de Bailly, et sous la condition que les gages seront payés alternativement à l'un et à l'autre., 13 janvier 1625; MC/ET/II/115
      Documents du Minutier central concernant l'histoire de la musique (1600-1650), par Madeleine Jurgens, tome I [études I à X, 1763 actes], Paris, Archives nationales, 1967, p. 56 (instrument de recherche imprimé dématérialisé, certaines notices sont plus détaillées dans la version intégrale accessible en ligne par la rubrique 'Autres instruments de recherche', voir contexte dans le Plan d’orientation général - Notaires de Paris, guides thématiques du Minutier).
      Date de révision: 2011
      Date de création de la notice: 2009
      Documents du Minutier central concernant l'histoire de la musique (1600-1650), par Madeleine Jurgens, tome I, Paris, Archives nationales, 1967, XVI-1054 p.
    - Contrat de mariage entre Pierre Binard, bourgeois de Paris, rue de Seine, et Geneviève Guienot, fille de honorable homme Nicolas Guienot l'aîné, sergent à verge, priseur vendeur de biens, rue Vieille Monnaie., 19 janvier 1625; MC/ET/II/115
      contrat de mariage; Vieille-Monnaie (rue de la); Seine (rue de); Binard, Pierre; Guienot, Geneviève; Guienot, Nicolas; auxiliaire de justice
    - Contrat de mariage entre noble homme Hiérosme Texier, conseiller du Roi, conseiller général et provincial des rentes en la généralité de Bourges, et Margueritte de Velit, fille de honorable homme Pierre de Velit, marchand bourgeois de Paris, Saint-Germain des Prés en la Tuilerie Flamande., 19 janvier 1625; MC/ET/II/115
      contrat de mariage; Saint-Germain-des-Prés (hameau); Texier, Hiérosme; Velit, Margueritte de; Velit, Pierre de; commerçant
    - Contrat de mariage entre Jehan Douyn, rue de la Verrerie, et Isabelle Onde, rue de la Tabletterie, en la maison où pend pour enseigne le chapeau royal, veuve de Hubert Baudouin, compagnon maçon., 23 janvier 1625; MC/ET/II/115
      contrat de mariage; Tabletterie (rue de la); Verrerie (rue de la); Douyn, Jehan; Onde, Isabelle; Baudouin, Hubert; maçon
    - Contrat de mariage entre Gilles Demay, maître maçon à Méru (?) en Beauvaisis, et Marie Laguenotte, rue de la Verrerie, veuve de Jacques Morel, manouvrier à Rouen., 28 janvier 1625; MC/ET/II/115
      contrat de mariage; Rouen (Seine-Maritime); Verrerie (rue de la); Méru (Oise); Demay, Gilles; Laguenotte, Marie; Morel, Jacques; maçon; journalier
    - Contrat de mariage entre René Musnier, écuyer, seigneur de La Boulaye, rue Michel Le Conte, et Claude de La Barre, même rue, fille de feu Claude de La Barre, écuyer, seigneur du Ba près de Troyes en Champagne., 1er février 1625; MC/ET/II/115
      contrat de mariage; Michel-Le-Comte (rue); Troyes (Aube); Musnier, René (seigneur de La Boulaye); La Barre, Claude de (seigneur du Ba près de Troyes en Champagn)
    - Contrat de mariage entre Jacques Tardif, maître franger, rue des Deux Ponts, et Nicole Cholin, rue et paroisse Saint-Sauveur, veuve de Pierre Hubin, maître franger, auquel signe comme témoin du futur époux Jean Hutin, hautbois du roi, oncle maternel., 9 février 1625; MC/ET/II/115
      Documents du Minutier central concernant l'histoire de la musique (1600-1650), par Madeleine Jurgens, tome I [études I à X, 1763 actes], Paris, Archives nationales, 1967, p. 249 (instrument de recherche imprimé dématérialisé, certaines notices sont plus détaillées dans la version intégrale accessible en ligne par la rubrique 'Autres instruments de recherche', voir contexte dans le Plan d’orientation général - Notaires de Paris, guides thématiques du Minutier).
    - Inventaire après décès de Charles Harlan, huissier des chambellans de la maison du Roi, faubourg de Paris, hors la porte Saint-Denis,paroisse Saint-Laurent, à la requête de sa veuve, honorable femme Geneviève Gallois., 27 février 1625; MC/ET/II/115
      inventaire après décès; Saint-Denis (faubourg); Harlan, Charles; Gallois, Geneviève; huissier
    - Testament de Catherine Pecquelage, rue Place aux Veaux, fille à marier., 4 mars 1625; MC/ET/II/115
      testament; Place-aux-Veaux (rue de la); Pecquelage, Catherine
    - Inventaire après décès de Jehanne Collignard, épouse en dernières noces de Jehan de Partes, maître tapissier, Marché Neuf, en la maison appelée le chantier., 11 mars 1625; MC/ET/II/115
      inventaire après décès; Neuf (marché); Collignard, Jehanne; Partes, Jehan de
    - Contrat de mariage entre Jacques Benoist, chef d'office chez monsieur le comte de Béthune, en son hôtel, Place Royale, et Catherine Hasson, cloître et paroisse Saint-Jacques-de-la-Boucherie, fille de Claude Hasson, marchand de vins à Saint-Germain des Prés., 26 mars 1625; MC/ET/II/115
      contrat de mariage; Saint-Germain-des-Prés (hameau); Royale (place); Benoist, Jacques; Hasson, Catherine; Hasson, Claude; commerçant
    - Marché entre Balthazar Dessay, maître d'hôtel d'Honoré d'Urfé, fondé de la procuration de ce dernier, passée le 11 mars 1625 devant Bal, notaire à Virieu-le-Grand, et Gillette Chaudière, femme et procuratrice de Robert Fouet, marchand libraire juré, demeurant rue Saint-Jacques, paroisse Saint-Benoît, à l'enseigne de l'Occasion, par lequel Dessay a remis à ladite Chaudière la copie manuscrite de la Quatrième partie de 'l'Astrée', contenant 12 livres, 'l'un escript audit seigneur d'Urfé par quelques potentatz d'Almaigne aveq la responce à icelle' et la copie manuscrite d'un autre livre intitulé 'La Silvanire ou la Morte vive' (le document porte: 'La Silvaniere ou la Morte-vye' ) pour les faire imprimer dans deux mois, après en avoir obtenu privilège du roi, à la charge de fournir à l'auteur 50 exemplaires de chacun des deux ouvrages, dont 10 reliés en maroquin du levant, 10 en vélin, et les autres en parchemin. Gillette Chaudière promet en outre de faire imprimer dans les quatre ans les quatre parties de 'L'Astrée', contenant 12 livres chacune, en un seul volume in-folio, à défaut de quoi le seigneur d'Urfé pourra les faire imprimer par qui bon lui semblera. Ce transport est fait moyennant la somme de 3650 livres, savoir 2190 livres comptant et les 1460 livres restant à la Saint-Jean-Baptiste prochaine. Dessay s'engage à fournir à Gillette Chaudière les quatre parties pour l'impression in-folio, corrigées de la main de l'auteur. (Contient aussi: 1625, 4 avril (Reims). Procuration par Robert Fouet à Gillette Chaudière, sa femme.), 4 avril 1625 - 7 avril 1625; MC/ET/II/115
      Informations complémentaires:
      Contient aussi:
      1625, 4 avril (Reims). Procuration par Robert Fouet à Gillette Chaudière, sa femme.
      Documents du Minutier central des notaires de Paris, Écrivains de théâtre, 1600-1649, étude par Alan Howe, documents analysés par Madeleine Jurgens et Alan Howe [195 actes], Paris, Archives nationales, 2005, notice n°171 (instrument de recherche imprimé dématérialisé dont la version intégrale est accessible en ligne par la rubrique 'Autres instruments de recherche', voir contexte dans le Plan d’orientation général - Notaires de Paris, guides thématiques du Minutier).
      Date de création de la notice: 2008
      Documents du Minutier central des notaires de Paris, Écrivains de théâtre, 1600-1649, étude par Alan Howe, documents analysés par Madeleine Jurgens et Alan Howe, Paris, Archives nationales, 2005, XIII-340 p.
      Mention de la procuration du 4 avril 1625 par Koch, Paule, 'Encore du nouveau sur L'Astrée', Revue d'histoire littéraire de la France, t. LXXII, 1972, p. 390-391
      marché; Saint-Jacques (rue); Urfé Honoré d' (comte de Chateaumorand); Dessay, Balthazar; Bal (notaire à Virieu-le-Grand); Chaudière, Gillette; Fouet, Robert; maître d'hôtel; libraire
    - Marché entre Balthazar Dessay et Gillette Chaudière, femme et procuratrice de Robert Fouet., 7 avril 1625; MC/ET/II/115
      Actes signalés par les lecteurs et correspondants du Minutier central des notaires de Paris, 2000-2011 (base de données migrée: voir contexte dans le Plan d’orientation général - Notaires de Paris, guides thématiques du Minutier).
      Date de révision: 2010
      Date de création de la notice: 2005
      marché; Chaudière, Gillette; Dessay, Balthazar; Fouet, Robert; libraire; maître d'hôtel
    - Contrat de mariage entre Barthélémy Fourre, menuisier rue de la Boucherie, et Suzanne Lefebvre, en la maison et service de honorable femme Louise de Gartine, au bout du pont aux Changeurs, paroisse Saint-Jacques-de-la-Boucherie, fille de feu André Lefebvre, maréchal à Ponthoise., 9 avril 1625; MC/ET/II/115
      contrat de mariage; Pontoise (Val-d'Oise); Change (pont au); Fourre, Barthélémy; Lefebvre, Suzanne; Lefebvre, André; menuisier; employé de maison
    - Contrat de mariage entre Laurent Chardon, compagnon tailleur d'habits, rue du Chantre, et Jehanne Lyore, fille de Lyore, maître tailleur d'habits, rue de la Verrerie., 25 avril 1625; MC/ET/II/115
      contrat de mariage; Chantre (rue du); Verrerie (rue de la); Chardon, Laurent; Lyore, Jehanne; Lyore; tailleur d'habits; tailleur d'habits
    - Contrat de mariage entre Nicolas Seriault, maître procureur de grains aux halles et port de l'école Saint-Germain, rue Plastrière, et Marie Dorbec, marchande publique rue Place aux Veaux, fille de feu Pierre Dorbec, marchand boucher., 27 avril 1625; MC/ET/II/115
      contrat de mariage; Place-aux-Veaux (rue de la); Plâtrière (rue); Seriault, Nicolas; Dorbec, Marie; Dorbec, Pierre; commerçant; magasinier; boucher
    - Mise en apprentissage par Claude Broutesoye, maître passementier-boutonnier, demeurant rue de la Heaumerie, de son fils Pierre, âgé de onze ans, pour six années, chez Toussaint Raffy, maître joueur d'instruments, demeurant rue de la Vannerie, qui lui enseignera son art, le nourrira et le logera sans débours de part ni d'autre., 30 avril 1625; MC/ET/II/115
      Documents du Minutier central concernant l'histoire de la musique (1600-1650), par Madeleine Jurgens, tome I [études I à X, 1763 actes], Paris, Archives nationales, 1967, p. 332 (instrument de recherche imprimé dématérialisé, certaines notices sont plus détaillées dans la version intégrale accessible en ligne par la rubrique 'Autres instruments de recherche', voir contexte dans le Plan d’orientation général - Notaires de Paris, guides thématiques du Minutier).
    - Contrat de mariage entre Gilles Courtois, cocher de maître Jacques Barthélémy, conseiller du Roi et maître ordinaire en sa Chambre des Comptes, rue Vieille Monnaie, et Marie Cailleux, servante au service du sieur Barthélémy, fille de Rieulle Cailleux, patissier à Senlis (?)., 30 avril 1625; MC/ET/II/115
      contrat de mariage; Vieille-Monnaie (rue de la); Senlis (Oise); Courtois, Gilles; Cailleux, Marie; Cailleux, Rieulle; Barthelemy, Jacques; conducteur de véhicules; magistrat; comptable; pâtissier; employé de maison
  - Minutes. 1625, mai - 1625, août, mai 1625 - août 1625; MC/ET/II/116
    - Contrat de mariage entre Pierre Le Muret, huissier audiencier en la justice royale de la maçonnerie, établie au palais de Paris, rue et paroisse Saint-Sauveur, et Anne Crespy, fille de honorable homme Daniel Crespy, bourgeois de Paris, marchand plumassier, sur le pont Notre Dame, enseigne du Grand Turc., 8 mai 1625; MC/ET/II/116
      contrat de mariage; Saint-Sauveur (rue); Notre-Dame (pont); Le Muret, Pierre; Crespy, Anne; Crespy, Daniel; commerçant; huissier de justice; maçon
    - Inventaire après décès de Claude Chevallier, maître arithméticien, à la requête de sa veuve, Marie Boucher, rue des Deux Ecus., 15 mai 1625; MC/ET/II/116
      inventaire après décès; Deux-Ecus (rue des); Chevallier, Claude; Boucher, Marie
    - Inventaire après décès de honorable homme Olivier Paige, bourgeois de Paris, maître chapelier, rue Saint-Denis, paroisse des Saints Innocents, à la requête de sa veuve, Marie Léger., 21 mai 1625; MC/ET/II/116
      inventaire après décès; Saint-Denis (rue); Paige, Olivier; Leger, Marie; fabricant d'accessoires vestimentaires
    - Transport par Jacques de Belleville, conducteur des ballets du roi, demeurant rue de Seine, à Marie d'Espinay, veuve de Philippe Hardy, marchand, bourgeois de Paris, demeurant rue Saint-Denis, paroisse Saint-Germain-l'Auxerrois, de 150 livres de rente à lui constituée par Michelle Patin, le 4 avril 1622, ce transport est fait moyennant la somme de 2.400 livres., 23 mai 1625; MC/ET/II/116
      Documents du Minutier central concernant l'histoire de la musique (1600-1650), par Madeleine Jurgens, tome I [études I à X, 1763 actes], Paris, Archives nationales, 1967, p. 301 (instrument de recherche imprimé dématérialisé, certaines notices sont plus détaillées dans la version intégrale accessible en ligne par la rubrique 'Autres instruments de recherche', voir contexte dans le Plan d’orientation général - Notaires de Paris, guides thématiques du Minutier).
    - Bail par Michel Sallé, marchand teinturier en fil, laine et soie, demeurant rue des Lombards, pour cinq ans, à Fiacre Préponnier, maître facteur d'instruments de musique, d'une maison rue Saint-Antoine, à l'Image Saint-Julien, moyennant 330 livres de loyer annuel., 27 mai 1625; MC/ET/II/116
      Documents du Minutier central concernant l'histoire de la musique (1600-1650), par Madeleine Jurgens, tome I [études I à X, 1763 actes], Paris, Archives nationales, 1967, p. 783 (instrument de recherche imprimé dématérialisé, certaines notices sont plus détaillées dans la version intégrale accessible en ligne par la rubrique 'Autres instruments de recherche', voir contexte dans le Plan d’orientation général - Notaires de Paris, guides thématiques du Minutier).
    - Désistement par Louis Le Mercier [allié à la famille Béjart, par son beau-frère Joseph Béjart], sergent à verge au Châtelet de Paris, demeurant rue Saint-Martin, paroisse Saint-Nicolas-des-Champs, de l'instance criminelle intentée contre Claude Ravier, Gilles Cailliart et Philippe Moreau, maîtres orfèvres, contre Pierre Dumoulin, maître horloger, pour les excès, rebellions et voies de fait commis contre lui le vendredi précédent, lors de la saisie par lui faite d'une épitaphe en cuivre jaune, exposée en la boutique de Denis Chevry, maître graveur, et sculptée au préjudice des statuts et ordonnances de la communauté des maîtres peintres et sculpteurs, moyennant le payement d'une somme de 19 livres 4 sols., 25 juin 1625; MC/ET/II/116
      Compléments de description :(1) Louis Lemercier est allié à la famille Béjart, par son beau-frère Joseph Béjart.
      Documents du Minutier central concernant les peintres, sculpteurs et graveurs au XVIIe siècle (1600-1650) [études I à X, 1955 actes], par Marie-Antoinette Fleury, tome I, Paris, S.E.V.P.E.N, 1969, p. 146 (instrument de recherche imprimé dématérialisé, certaines notices sont plus détaillées dans la version intégrale accessible en ligne par la rubrique 'Autres instruments de recherche', voir contexte dans le Plan d’orientation général - Notaires de Paris, guides thématiques du Minutier).
      Date de création de la notice: 2007
      Documents du Minutier central concernant les peintres, sculpteurs et graveurs au XVIIe siècle (1600-1650), par Marie-Antoinette Fleury, tome I, Paris, S.E.V.P.E.N, 1969, LXXXIV-974 p.
      renonciation; Saint-Martin (rue); Saint-Nicolas-des-Champs (paroisse); Béjart (famille); Béjart, Joseph; Cailliart, Gilles; Chevry, Denis; Dumoulin, Pierre; Le Mercier, Louis; Lemercier, Louis; Moreau, Philippe; Ravier, Claude; graveur; horloger; orfèvre; auxiliaire de justice
    - Inventaire après décès de Magdeleine Taffu, rue de la Pelleterie, veuve de Louis de Beyne, bourgeois de Paris., 25 juin 1625; MC/ET/II/116
      inventaire après décès; Pelleterie (rue de la); Taffu, Magdeleine; Debeyne, Louis
    - Contrat de mariage entre Jehan Lesselin, marchand drapier chaussetier, bourgeois de Paris, rue des Lombards, et Marie Warnel, même rue, fille de feu Jehan Warnel, maître tailleur d'habits., 26 juin 1625; MC/ET/II/116
      contrat de mariage; Lombards (rue des); Lesselin, Jehan; Warnel, Marie; Warnel, Jehan; commerçant; fabricant d'accessoires vestimentaires; tailleur d'habits
    - Testament de honorable femme Margueritte Lescure, rue du Petit Masque, épouse de honorable homme Louis Cornillon, marchand bourgeois de Paris, veuve de honorable homme Léonard Tilly, marchand bourgeois de Paris., 28 juin 1625; MC/ET/II/116
      testament; Lescure, Margueritte; Cornillon, Louis; Tilly, Léonard; commerçant
    - Ratification par Antoine Auzerauld, bourgeois de Paris, demeurant rue du Vieux-Colombier, de la constitution faite par Michelle Patin, sa femme, au profit de Jacques de Belleville, conducteur des ballets du roi, de 150 livres de rente, moyennant 2 400 livres., 7 juillet 1625; MC/ET/II/116
    - Contrat de mariage entre Claude Ynerlan, maître tailleur d'habits rue Saint-Denis, paroisse Saint-Eustache, et Philippes Garnier, fille de Anthoine Garnier, maître coutelier, bourgeois de Paris, rue Trousse Vache., 13 juillet 1625; MC/ET/II/116
      contrat de mariage; Saint-Denis (rue); Saint-Eustache (paroisse); Troussevache (rue); Ynerlan, Claude; Garnier, Philippe; Garnier, Anthoine; tailleur d'habits
    - Testament de honorable femme Jehanne Hardy, rue de la Pelleterie, veuve de Jehan Le Subtil, honorable homme, orfèvre et valet de chambre de monseigneur frère unique du Roi, et de Nicolas de Vailly, marchand bourgeois de Paris., 24 juillet 1625; MC/ET/II/116
      testament; Pelleterie (rue de la); Hardy, Jehan; Le Subtil, Jehan; Vailly, Nicolas de; orfèvre; employé de maison
    - Testament de honorable femme Catherine Memeville, épouse de honorable homme Nicolas Lybort l'aîné, marchand bourgeois de Paris, rue des Lombards., 25 juillet 1625; MC/ET/II/116
      testament; Lombards (rue des); Memeville, Catherine; Lybort, Nicolas; commerçant
    - Inventaire après décès de honorable homme Philippe Hardy, marchand bourgeois de Paris, rue Saint-Denis, en la maisin où pend pour enseigne l'échiquier d'or, impasse Saint-Germain-l'Auxerrois, à la requête de sa veuve, honorable femme Marie Despinay., 6 août 1625; MC/ET/II/116
      inventaire après décès; Saint-Denis (rue); Hardy, Philippe; Despinay, Marie; commerçant
    - Testament de noble homme maître Germain de La Poustoire, conseiller du Roi et élu en l'élection de Paris, rue Vieille Monnaie., 10 août 1625; MC/ET/II/116
      testament; Vieille-Monnaie (rue de la); La Poustoire, Germain de
    - Contrat de mariage entre Jacques Olivier, compagnon teinturier rue des Lombards, et Catherine Cappel, fille de Jehan Cappel, écuyer, de cuisine de monseigneur le Duc de Guise, faubourg de Paris, hors la porte de Montmartre., 10 août 1625; MC/ET/II/116
      contrat de mariage; Lombards (rue des); Olivier, Jacques; Cappel, Catherine; Cappel, Jehan; teinturier blanchisseur
    - Inventaire après décès de Nicolas Lescuyer, sergent à verge au Châtelet de Paris, rue de la Savonnerie, à la requête de sa veuve, Margueritte Payen., 13 août 1625; MC/ET/II/116
      inventaire après décès; Savonnerie (rue de la); Lescuyer, Nicolas; Payen, Margueritte; auxiliaire de justice